【裁判字號】    98,審抗,164
【裁判日期】    980729
【裁判案由】    拍賣抵押物
【裁判全文】
臺灣臺北地方法院民事裁定             98年度審抗字第164號
    再 抗 告人  甲○○
    非訟代理人  乙○○律師
上列再抗告人因與相對人花旗（台灣）商業銀行股份有限公司間
拍賣抵押物事件，對於中華民國98 年6月17日本院第二審裁定，
提起再抗告，裁定如下：
    主  文
再抗告駁回。
再抗告程序費用新台幣壹仟元由再抗告人負擔。
    理  由
一、按對於抗告法院之裁定再為抗告，僅得以其適用法規顯有錯
    誤為理由，並經原法院之許可者為限。前項許可，以原裁定
    所涉及之法律見解具有原則上之重要性者為限，非訟事件法
    第45條第3項、第4項分別定有明文。又所謂適用法規顯有錯
    誤，係指確定裁判違背法規或現存判例解釋者，或抗告法院
    所為之裁定，就其取捨證據自行確定之事實，適用法規所持
    法律上判斷顯有錯誤而言。又所謂原則上之重要性，係指該
    再抗告事件所涉及之法律問題，意義重大而有加以闡釋之必
    要者而言。
二、本件再抗告意旨略以：伊於民國97 年6月30日向相對人借貸
    新台幣（下同）910萬元，相對人則每月自伊帳戶扣款48,04
    5元繳付97年7月至同年9 月之貸款本息。嗣伊因故無法繳納
    97年10月及同年11月貸款本息，但在徵得相對人同意下，相
    對人仍自伊帳戶扣款繳付97年12月份貸款，伊再於98年1月1
    7 日存入10萬元，用以繳清97年10月及同年11月之貸款本息
    。可見伊與相對人已達成延期清償之合意，伊也接續完成清
    償，自無屆期未清償之情事。況相對人承辦人員亦表示伊已
    正常繳款，自不會為強制執行等語，相對人豈可事後再聲請
    拍賣抵押物？原審竟以伊僅補繳前欠並未全部清償云云為論
    斷，全然忽視兩造曾達成延期清償之合意，爰依法提起再抗
    告云云。
三、次按抵押權人，於債權已屆清償期，而未受清償者，得聲請
    法院，拍賣抵押物，就其賣得價金而受清償，民法第873 條
    定有明文。經查，相對人主張再抗告人因逾期清償，依約債
    務視為全部到期，聲請拍賣抵押物，於法並無不合。至再抗
    告人主張雙方已達成延期清償云云，既為相對人所否認，且
    涉及事實認定之範疇，再抗告人執此指摘本院認定事實不當
    ，自與適用法規顯有錯誤無關，難認所涉及法律見解具有原
    則上之重要性，揆諸首揭規定及說明，本件再抗告不應許可
    ，應予駁回。
四、據上論結，本件再抗告不應許可。依非訟事件法第45條第5
    項，民事訴訟法第436條之3第3項、第95條、第78條，裁定
    如主文。
中    華    民    國    98    年    7     月    29    日
                        民事第六庭審判長法官  劉坤典
                                        法官  林麗真
                                        法官  傅中樂
以上正本係照原本作成。
如對本裁定抗告須於裁定送達後10日內向本院提出抗告狀，並繳
納抗告費新台幣1,000元。
中    華    民    國    98    年    7     月    29    日
                                      書記官  王文心


司法院資訊處製作；財團法人民間司法改革基金會備份。
